# 求助陈版关于业绩对赌的问题。

提问人：1015443836 时间：2021-04-20 12:33:06
背景：客户A用 1000 万投资了一家公司B，并与B实控人达成了股权回售协议。A持股3%并将该投资分类为非交易权益工具投资。回售协议约定B应在 20 年达成 2000 万利润，否则将以 1070 万的价格分步回售给B的实控人。B20年未完成业绩对赌条款约定的 2000 万利润。
问题 1 ：若B完成了业绩对赌，则A的收益最少为2000×3%=60万，股权回售收益为 70 万。请问：现在这 70 万能否变相认定为一种业绩补偿？我理解若是认定为股权出售则收益不进当期利润表，若是认定为业绩补偿则要进当期利润表。
问题 2 ：上述强制回售是分步进行的， 21 年回售40%， 22 年回售剩余60%。请问： 21 年对于该笔投资如何列报科目和金额？

回答人：chenyiwei
对这个问题建议考虑：当存在对赌和股权回售约定时，能否认为该项股权投资是“非交易性”的，从而将其指定为“其他权益工具投资”？根据新CAS 22 第十九条，如果“取得相关金融资产或承担相关金融负债的目的，主要是为了近期出售或回购”，则表明其不属于非交易性权益工具投资。否则，其他权益工具投资的回售差额不能计入损益，而卖出期权的公允价值变动却要计入损益，存在明显不合理的错配情况。
因此，建议将该项股权投资仍作为以公允价值计量且其变动计入损益的金融资产，相应地对卖出期权作为一般的衍生工具核算，其公允价值变动均计入损益，从会计处理模式上看应不存在复杂的问题。